【裁判字號】    97,消債更,551
【裁判日期】    971231
【裁判案由】    更生
【裁判全文】
臺灣桃園地方法院民事裁定           97年度消債更字第551號
聲  請  人
即債務人    甲○○○○○○○○.
上列當事人聲請消費者債務清理條例更生及保全處分事件，本院
裁定如下：
    主  文
更生之聲請駁回。
本院於民國九十七年十二月二日所為之九十七年度消債更字第五
五一號保全處分裁定，應予撤銷。
聲請費用由聲請人負擔。
    理  由
一、按更生之聲請有下列情形之一者，應駁回之：一、債務人曾
    依本條例或破產法之規定而受刑之宣告；二、債務人曾經法
    院認可和解、更生或調協，因可歸責於己之事由，致未履行
    其條件；三、債務人經法院通知，無正當理由而不到場，或
    到場而不為真實之陳述，或拒絕提出關係文件或為財產變動
    狀況之報告，消費者債務清理條例第46條定有明文，又聲請
    更生或清算不合程式或不備其他要件者，法院應以裁定駁回
    之，但其情形可以補正者，法院應定期間先命補正，復為同
    條例第8 條所明定。
二、查本件債務人向本院聲請更生，雖主張：其有不能清償債務
    情事，並已提出債權人清冊，且其無擔保或無優先權之債務
    總額未逾新臺幣1,200 萬元，復未經法院裁定開始清算程式
    或宣告破產云云。然本院為調查債務人之財產及財產變動狀
    況，於民國97年12月4日裁定命債務人於收受裁定後7日內，
    補正與金融機構成立協商之全部證明文件、釋明因不可歸責
    於己之事由致履行前項協商結果顯有重大困難、97年1月迄
    今之薪資證明文件、配偶最近兩年之財產歸屬清單及綜合所
    得稅各類所得資料清單、釋明保險費係維持基本生活所需支
    出之必要性、支出部分相關證明文件、聲請前2年內之財產
    變動狀況。而該補正裁定業於民國97年12月11日送達於債務
    人，有送達證書乙紙在卷可稽，惟債務人迄未補正，是本件
    債務人聲請更生，既有消費者債務清理條例第46條第3 款所
    定情形，且上開欠缺又不依規定補正，依上說明，自應駁回
    其更生之聲請，爰裁定如主文第一項。另債務人於本院97年
    12月16日訊問期日表示其自同年11月開始沒有工作，其夫於
    同年12月亦被裁員，然更生之聲請需陳明或提出足認得維持
    債權人間之公平受償或可促進更生目的達成之資料，若無可
    用以供受償之標的物或款項，倘以更生方式解決債務，恐將
    因更生方案內容未能經債權人可決，而致使更生程序轉變成
    開始清算程序（消費者債務清理條例第61條），併此敘明。
三、本件更生之聲請既應予駁回，原保全處分已無必要，本院並
    依職權撤銷本院97年12月2 日所為准許保全處分之裁定，爰
    裁定如主文。
中    華    民    國    97    年    12    月    31    日
                     民事第一庭法  官  陳雪玉
如對本裁定抗告須於裁定送達後10日內向本院提出抗告狀，並應
繳納抗告費新台幣1,000 元。
以上正本與原本無異。
中    華    民    國    98    年    1     月    8     日
                                書記官  吳瓊英


司法院資訊處製作；財團法人民間司法改革基金會備份。
